# 请教关于这样的特殊事项

提问人：vaconess 时间：2011-09-14 16:51:06
A公司为外资 营业执照上的注册资金的货币单位登记为美元 记账本位币为人民币
B公司为内资 营业执照上的注册资金的货币单位登记为人民币 记账本位币为人民币
目前A公司拟采用吸收合并的方式收购B公司 那么这里出现一个问题 二者的实收资本单位不一样 怎么解决 需要办理哪些相关的手续

回答人：chenyiwei
这个问题规定不明确，唯一相关的规定是《关于外商投资企业合并与分立的规定（ 2001 年修订）》第十一条：“股份有限公司之间合并或者公司合并后为有限责任公司的，合并后公司的注册资本为原公司注册资本额之和。有限责任公司与股份有限公司合并后为股份有限公司的，合并后公司的注册资本为原有限责任公司净资产额根据拟合并的股份有限公司每股所含净资产额折成的股份额与原股份有限公司股份总额之和。”但该规定并未提及不同币种如何折算的问题，例如是采用历史汇率还是现行汇率。 个人比较赞同楼上网友的意见，即合并后公司的注册资本以人民币表示，原企业A的注册资本和实收资本按当初出资时的历史汇率折算为人民币（与A帐面上的实收资本一致），再和B的注册资本、实收资本相加，得到合并后存续企业的注册资本和实收资本额。